臺灣桃園地方法院刑事判決　　　　　　　94年度訴字第2145號
公　訴　人　臺灣桃園地方法院檢察署檢察官
被　　　告　甲○○○○○○○.
　　　　　　　　　（
指定辯護人　本院公設辯護人彭詩雯
上列被告因違反槍砲彈藥刀械管制條例案件，經檢察官提起公訴
（94年度偵字第16948 號），本院判決如下：
    主  文
甲○○○○○○○（魏玉坤）未經許可，持有可發射子彈具有殺
傷力之改造玩具手槍，處有期徒刑參年貳月，併科罰金新臺幣貳
萬元，罰金如易服勞役，以參佰元（即新臺幣玖佰元）折算壹日
。並於刑之執行完畢或赦免後，驅逐出境。
扣案改造仿ＦＮ廠半自動手槍製造之玩具手槍壹支（槍枝管制編
號：0000000000號）、具有殺傷力之土造子彈肆顆均
沒收。
    事  實
一、甲○○○○○○○（中文名：魏玉坤）為印尼籍人，於民國
    83年11月24日來臺工作後逃逸。其明知具有殺傷力之改造手
    槍及子彈，分別為槍砲彈藥刀械管制條例第4 條第1 項第1
    款、第2 款所管制之物品，未經主管機關許可，不得持有，
    竟以防身為由，於93年9 月15日某時許，在桃園縣內壢火車
    站附近某處，以新臺幣2 萬5 千元之代價，向不詳姓名綽號
    「ＥＤＤＹ」之成年印尼籍男子購入可發射子彈具殺傷力仿
    ＦＮ廠半自動手槍製造之玩具手槍換裝土造金屬槍管改造而
    成之改造手槍1 支（槍枝管制編號：0000000000號）及具有
    殺傷力之土造子彈6 顆（因鑑定而採樣2 顆試射），並將上
    揭槍、彈置放在其位於桃園縣中壢市○○○○街28之2 號2 樓
    住處內，而未經許可持有之，嗣於94年9 月26日下午某時，
    甲○○○○○○○（魏玉坤）攜帶上揭槍、彈外出，為警於
    同日下午2 時許，在桃園縣中壢市○○○○街28號前查獲，扣
    得上揭改造玩具手槍1 支及子彈6 顆。
二、案經桃園縣警察局平鎮分局報請臺灣桃園地方法院檢察署檢
    察官偵查起訴。
    理  由
一、訊據被告甲○○○○○○○（魏玉坤）迭自警詢、偵查及本
    院審理中均坦承於上開時、地持有具有殺傷力之改造玩具手
    槍及具有殺傷力之子彈等情不諱，而被告於94年9 月26日為
    警查獲時，在被告身上扣得改造玩具手槍1 支及子彈6 顆等
    物，除據被告供承不諱外，亦有桃園縣政府平鎮分局搜索扣
    押筆錄在卷可稽，而上開槍、彈經送內政部警政署刑事警察
    局鑑定，認送鑑手槍一支（槍枝管制編號0000000000號）係
    仿ＦＮ半自動手槍製造之玩具手槍換裝土造金屬槍管改造而
    成之改造手槍，機械性能良好，可供擊發適用子彈使用，認
    具有殺傷力；送鑑子彈6 顆，認均係由直徑8.92ｍｍ、長度
    15.95 ｍｍ金屬彈殼及直徑7.80ｍｍ金屬彈頭組合而成之土
    造子彈，採樣2 顆試射，均可擊發，認均具殺傷力，有刑事
    警察局94年10月6 日出具之刑鑑字第0940148605號槍彈鑑定
    書附卷可稽（偵卷第46頁），綜上，足認被告持有可發射子
    彈具有殺傷力之改造玩具手槍及具有殺傷力之子彈犯行明確
    ，應依法論科。
二、槍砲彈藥刀械管制條例已於94年1 月26日公布修正，其中第
    4 條第1 項第1 款、第2 款規定「本條例所稱槍砲、彈藥、
    刀械如下：一、槍砲：指火砲、肩射武器、機關槍、衝鋒槍
    、卡柄槍、自動步槍、普通步槍、馬槍、手槍、鋼筆槍、瓦
    斯槍、麻醉槍、獵槍、空氣槍、魚槍及其他可發射金屬或子
    彈具有殺傷力之各式槍砲。二、彈藥：指前款各式槍砲所使
    用之砲彈、子彈及其他具有殺傷力或破壞性之各類炸彈、爆
    裂物。」，而同條例第11條業經刪除，並將同條例第8 條修
    正為「未經許可，製造、販賣或運輸鋼筆槍、瓦斯槍、麻醉
    槍、獵槍、空氣槍或第四條第一項第一款所定其他可發射金
    屬或子彈具有殺傷力之各式槍砲者，處無期徒刑或五年以上
    有期徒刑，併科新臺幣一千萬元以下罰金。未經許可，轉讓
    、出租或出借前項所列槍枝者，處五年以上有期徒刑，併科
    新臺幣一千萬元以下罰金。意圖供自己或他人犯罪之用，而
    犯前二項之罪者，處無期徒刑或七年以上有期徒刑，併科新
    臺幣一千萬元以下罰金。未經許可，持有、寄藏或意圖販賣
    而陳列第一項所列槍枝者，處三年以上十年以下有期徒刑，
    併科新臺幣七百萬元以下罰金。第一項至第三項之未遂犯罰
    之。」並於同年1 月28日生效，核被告甲○○○○○○○（
    魏玉坤）於93年9 月15日起至94年9 月26日止未經許可持有
    可發射子彈具有殺傷力之改造玩具手槍及持有具有殺傷力之
    子彈之行為，係犯上開槍砲彈藥刀械管制條例第8 條第4 項
    未經許可持有其他可發射子彈具有殺傷力之各式槍砲罪、槍
    砲彈藥刀械管制條例第12條第4 項之未經許可持有具殺傷力
    之子彈罪（公訴人就持有改造玩具手槍犯行，於本院94年11
    月16日準備期日已當庭更正起訴罪名槍砲彈藥刀械管制條例
    第7 條第4 項、第1 項未經許可持有手槍罪為槍砲彈藥刀械
    管制條例第8 條第4 項未經許可持有其他可發射子彈具有殺
    傷力之各式槍砲罪，見本院94年11月16日準備程序筆錄第2
    頁）。被告一持有行為同時觸犯上開二罪名，為想像競合犯
    ，應依刑法第55條規定，從較重之未經許可持有其他可發射
    子彈具有殺傷力之各式槍砲罪處斷。爰審酌被告持有槍彈之
    動機、目的、犯罪之手段尚輕，持有槍彈數量不多，也尚未
    持之犯罪，對社會造成之損害不大，犯後亦坦承犯行等一切
    情狀，量處如主文所示之刑，並就罰金部分定易服勞役之折
    算標準。又被告為印尼籍外國人，有其外勞居留資料查詢單
    在卷可參（偵卷第21頁），其因本件犯行而受有期徒刑之宣
    告，本院認有驅逐出境之必要，爰依刑法第95條之規定，於
    主文內宣告於刑之執行完畢或赦免後予以驅逐出境，以資儆
    懲。扣案可發射子彈具有殺傷力之改造玩具手槍1 支及扣案
    有殺傷力之土造子彈4 顆（扣案6 顆子彈，經採樣2 顆子彈
    試射後餘4 顆），均為違禁物，不論是否屬於被告所有，均
    應依刑法第38條第1 項第1 款規定宣告沒收，而經採樣試射
    之2 顆土造子彈，已不能再擊發而不具殺傷力，並非違禁物
    ，亦非犯罪所用或所得之物，爰不依刑法第38條規定宣告沒
    收，附此敘明。
據上論斷，應依刑事訴訟法第299 條第1 項前段，槍砲彈藥刀械
管制條例第8 條第4 項、第12條第4 項，刑法第11條前段、第55
條、第42條第2 項、第95條、第38條第1 項第1 款，罰金罰鍰提
高標準條例第2 條，現行法規所定貨幣折算新臺幣條例第2 條，
判決如主文。
本案經檢察官徐文豪到庭執行職務。
中　　華　　民　　國　　94　　年　　12　　月　　16　　日
                  臺灣桃園地方法院刑事第四庭
                        審判長法  官  黃斯偉
                              法  官  張淑華
                              法  官  蘇昭蓉
以上正本證明與原本無異。
如不服本判決，應於送達後10日內，向本院提出上訴狀。
                              書記官　韓若玉
中　　華　　民　　國　　94　　年　　12　　月　　16　　日
附錄本案論罪科刑法條全文：
槍砲彈藥刀械管制條例第8條
未經許可，製造、販賣或運輸鋼筆槍、瓦斯槍、麻醉槍、獵槍、
空氣槍或第4 條第1 項第1 款所定其他可發射金屬或子彈具有殺
傷力之各式槍砲者，處無期徒刑或5 年以上有期徒刑，併科新臺
幣1 千萬元以下罰金。
未經許可，轉讓、出租或出借前項所列槍枝者，處5 年以上有期
徒刑，併科新臺幣1 千萬元以下罰金。
意圖供自己或他人犯罪之用，而犯前二項之罪者，處無期徒刑或
 7 年以上有期徒刑，併科新臺幣 1 千萬元以下罰金。
未經許可，持有、寄藏或意圖販賣而陳列第1 項所列槍枝者，處
3 年以上10年以下有期徒刑，併科新臺幣700 萬元以下罰金。
第 1 項至第 3 項之未遂犯罰之。
槍砲彈藥刀械管制條例第12條
未經許可，製造、販賣或運輸子彈者，處 1 年以上 7 年以下有
期徒刑，併科新台幣 500 萬元以下罰金。
未經許可，轉讓、出租或出借子彈者，處6 月以上5 年以下有期
徒刑，併科新台幣300 萬元以下罰金。
意圖供自己或他人犯罪之用，而犯前二項之罪者，處3 年以上10
年以下有期徒刑，併科新台幣700 萬元以下罰金。
未經許可，持有、寄藏或意圖販賣而陳列子彈者，處5 年以下有
期徒刑，併科新台幣 300 萬元以下罰金。
第 1 項至第 3 項之未遂犯罰之。
